【裁判字號】    96,訴,1277
【裁判日期】    970530
【裁判案由】    損害賠償
【裁判全文】
臺灣高雄地方法院民事判決              96年度訴字第1277號
原      告  甲○○
訴訟代理人  張永昌律師
被      告  金高海運股份有限公司
法定代理人  丙○○
上列當事人間請求損害賠償事件，經本院於民國97年5月15日言
詞辯論終結，判決如下：
    主      文
被告應給付原告新台幣陸拾伍萬元及自民國九十六年五月十七日
起至清償日止按週年利率百分之五計算之利息。
原告其餘之訴駁回。
訴訟費用由被告負擔二十分之十七，餘由原告負擔。
本判決關於原告勝訴部分於原告以新台幣貳拾貳萬元供擔保後得
假執行。但被告如以新台幣陸拾伍萬元為原告供擔保後免為假執
行。
原告其餘假執行之聲請駁回。
    事實及理由
一、本件原告起訴主張伊及訴外人林江榮於民國94年2 月l6日與
    被告簽訂「人字臂油壓吊桿買賣組裝合約書」而由伊與林江
    榮承攬被告所有「大立輪」之人字臂油壓吊桿組裝之施作，
    雙方約定承攬總金額為新台幣（下同）2,300,000 元，其施
    工之第一階段先作後艙吊桿，第二階段再作前艙吊桿，並自
    同年月18日起施工，訂約後伊即進行訂料及組裝工作，並於
    同年4 月間即完成第一階段之後艙油壓設備組裝工作，只要
    再進行測試完成即可進行第二階段工作，而上開承攬契約原
    僅為組裝施作而不包含購買吊桿，惟被告自行訂製之吊桿因
    噸數過大而將使該船無法負荷，導致伊無法將鋼索裝置於吊
    桿以測試其是否符合安全係數，伊及林江榮就此雖多次委請
    律師發函催告被告協力配合，惟被告竟一直推託不肯配合，
    且無故刁難，致伊於訂購施作所需之物料後無法繼續施作，
    被告所為顯已符合民法第507 條之規定，伊及林江榮乃依法
    通知被告解除上開承攬契約，而伊及林江榮為上開契約之施
    作業先行出資購買所需之物料計2,078,000 元，該物料之一
    半並已裝置於該船之後艙上而已不能分離，此添附之物料價
    額計1,039,000 元即為伊實際所受之損害，另雙方之承攬報
    酬扣除前開全部材料成本後為222,000 元，此為伊及林江榮
    依雙方已定之契約計畫可得預期之利益而應視為所失利益，
    故扣除被告已先行給付之500,000 元後，伊及林江榮因上開
    契約解除所生之損害即為761,000 元，而林江榮就此債權業
    於96年6 月8 日全部讓與予伊並為通知被告，伊自得就上開
    債權之全部請求被告給付，為此爰依民法第507 條、第25 9
    條之規定，請求判令被告應給付761,000 元及自起訴狀繕本
    送達之翌日即96年5 月17日至清償日止按週年利率5%計算之
    利息，並願供擔保請准宣告假執行。
二、被告則以系爭契約係油壓吊桿之買賣及組裝合約，原告依約
    原應提供吊桿並為組裝及測試，惟因原告不願購買，伊乃依
    原告之要求而購入12噸之吊桿予其組裝，並約定由原契約總
    價內扣除，然原告於伊購入吊桿後竟拒不為組裝而未依約施
    作，其自無可能完成第一階段之工程，伊又何需協力原告完
    成第一階段工程之測試、驗收工作，且原告就其提供之物料
    組件並未提出出廠證明合格報告、測試安全係數報告以為送
    審，經伊函催後其亦拒不配合，後伊為免影響營運而函告原
    告願配合測試驗收事宜以求儘速完工亦未獲置理，故本件係
    原告未依約辦理測試驗收而非為伊違約自明，縱認原告主張
    解約有理，惟原告解約之損害賠償請求權依民法第514 條規
    定業已罹於1 年之時效，且伊就該應由原告施作之「人字臂
    油壓吊桿」業已另覓廠商施作維修而計支出550,000 元，伊
    就此自亦得主張抵銷，原告主張解除契約並請求賠償上開金
    額自屬無據等語為辯，並聲明求為判決駁回原告之訴及假執
    行之聲請，如受不利之判決，且願供擔保請准免為假執行宣
    告。
三、本件原告主張被告於上開時日乃派由其監察人乙○○與原告
    及林江榮簽訂「人字臂油壓吊桿買賣組裝合約書」而委之就
    其所有「大立輪」施作油壓吊桿組裝，雙方約定總金額為2,
    30 0,000元（施工前先付500,000 元，第1 階段完成驗收後
    ，被告應開立500,000 元公司支票及支付現金200,000 元，
    第2 階段施工前，被告再付現金500,000 元，第2 階段完成
    驗收後，被告應開立400,000 元公司支票及支付現金200,00
    0 元），施工之第一階段先作後艙吊桿，第二階段再作前艙
    吊桿，並自94年2 月18日起施工，施工期間被告如有貨物須
    為運載，原告須同意開航，待進港後再繼續施做，第一階段
    完成後測試吊桿之起重能力單串鋼索不得低於4 噸、3 串鋼
    索不得低於12噸，驗收無誤後再繼續第二階段，後原告及林
    江榮於94年8 月31日乃以被告未能配合進行第一階段後艙油
    壓設備之測試工作而發函限被告在7 日內配合履行，否則即
    為解除契約，並為被告於同年9 月5 日所收受，嗣原告及林
    江榮則於同年11月28日發函通知被告解除契約，且由被告於
    同年月29日所收受，而林江榮於96年6 月8 日則將系爭契約
    有關之債權全部讓與予原告等情，此有原告所提之人字臂油
    壓吊桿買賣組裝合約書、存證信函暨掛號回執等件在卷可稽
    ，被告於此亦不爭執，惟以前揭情詞置辯，則本件原告請求
    解約後之損害賠償，其應審究者厥為被告是否未盡定作人之
    協力義務以致原告無法為測試及後續工程之進行，茲敘述如
    後：
  (一)、原告及林江榮就系爭契約應否負提供或為吊桿本身之組裝
      ，並出具出廠證明、測試報告等文件之義務？
    (1)、本件被告固以原告依系爭契約應為之購買吊桿，且亦應
        提出油壓相關機具之出廠證明、測試報告等文件云云，
        惟此業為原告所否認，而查系爭契約之簽訂過程及其相
        關事項，乃經證人即負責簽約之被告原監察人乙○○到
        庭具結證稱：「（問：簽約內容有無包含吊桿部分？）
        沒有。契約買賣價金只有二百三十萬元，如果包括吊桿
        不只這個錢。（問：你們大立輪原本就有吊桿？）是的
        。（問：這個契約簽訂後，原告主要負責做什麼事情？
        ）負責將油壓幫浦安裝上去，還有一些配管，船後方捲
        繩器原告要負責配管，做一個操作盤。」、（問：兩造
        締約當時有無約定原告應出具出廠證明合格報告、檢驗
        合格設計圖等資料以為送驗?） 沒有，兩造約定原告負
        責的油壓系統是中古的，中古的不會有出廠證明合格報
        告、檢驗合格設計圖，全新的油壓系統價格為壹仟萬左
        右，本件金高公司訂約預算為23 0萬左右... 」等語在
        卷（43頁、118 頁），是證人乙○○既代表被告與原告
        及林江榮簽訂系爭契約，其就系爭契約之約定內容及相
        關施作範圍自應最為熟悉，且其於簽約當時係被告之監
        察人，其應無故損公司利益而圖利外人之可能，再衡以
        系爭契約之承攬總價、被告自行購入吊桿之價格（
        550,000 元- 見49頁）及原告訂料之支出（2,078, 000
        元- 見15頁），證人乙○○所述應認與事實相符而堪採
        信。今系爭契約既原即不含油壓吊桿之買賣，且施作之
        油壓系統亦為中古機件而不可能有相關之出廠證明、測
        試報告等文件，而此並為被告所明知，則被告主張原告
        應提供吊桿及相關機具之出廠證明、測試報告等文件，
        且其亦得以自購吊桿之花費550,000 元而為抵銷云云自
        均無據。
    (2)、被告固以原告依約應為伊所購入之吊桿本身為組裝以供
        測試云云，惟此業為原告所否認，而系爭契約之內容原
        即不含油壓吊桿在內已如上述，另其施工之第一階段係
        先從後艙之吊桿做起（包含船尾之捲繩器），合約之買
        賣組裝項目乃包含捲繩器、五爪器、齒輪組、鋼索、柴
        油引擎油壓泵浦、滑輪組、油壓分泵、柴油箱、柴油配
        管、液壓油箱、液壓油管、液壓鐵管、液壓軟管、液壓
        油等項乙節，此有人字臂油壓吊桿買賣組裝合約書在卷
        可稽，又被告向興璋工程有限公司以550,000 元採購之
        項目，乃有吊桿（含按裝）、護欄維修費等，亦有被告
        所提之訂購單乙紙在卷足憑（49頁），而證人乙○○於
        本院囑託福建金門地方法院訊問時固證陳原告依照契約
        應該為新吊桿進行組裝之語（96年12月17日訊問筆錄）
        ，惟證人乙○○於該院訊問時業另證陳：「當時的意思
        ，是用船上原有設備 (吊桿)，約 定由原告把船上的電
        力系統馬達換成油壓系統，所以原告依契約所負的義務
        為把電力系統換成油壓系統。契約中『組裝』二個字指
        的是把油壓系統改掉，及把鋼繩用滑輪原理把它組裝到
        吊桿上面」等語，於本院訊問中亦證陳：「（問：這個
        契約簽訂後，原告主要負責做什麼事情？）負責將油壓
        幫浦安裝上去，還有一些配管，船後方捲繩器原告要負
        責配管，做一個操作盤。（問：是否被告要先提供吊桿
        ，原告才能施作？）甲○○負責油壓、鋼繩承受之力量
        ，所以要先有吊桿，甲○○才能測試，有吊桿才能組裝
        鋼繩。」等語，是系爭契約記載之買賣組裝項目既僅有
        如上述之捲繩器、油壓系統等機件而不及於其他，負責
        締約之證人乙○○所陳原告負責者僅為將電力系統換成
        油壓系統之語即與契約約定者相符，且該契約原即已不
        含油壓吊桿在內而應由被告提供，而被告自行採購吊桿
        之價金原亦已含有按裝之項目，以提供吊桿係被告之契
        約義務，其於此自應提出完整且呈堪用狀態之吊桿以供
        原告使用，該吊桿本身之組裝自為購買義務人之被告所
        應負責為之，則系爭契約所謂之「組裝」，依其真意自
        應係以上開契約所定之各該項目與被告提供之吊桿為油
        壓系統整合之組裝而已，該吊桿本身之組裝即應不包含
        在內，證人乙○○之上開證詞應僅屬其對契約訂定後新
        生事項所為之臆測，被告所辯原告並未依約組裝新購之
        吊桿云云應無足採。
      綜上，被告對系爭契約乃應負責提供已適用之吊桿以供原
      告為油壓系統整合之組裝，原告及林江榮並不負有提供吊
      桿或為被告所購入之吊桿本身為組裝之義務，而系爭契約
      所採用之油壓系統本即為中古機件而無相關之出廠證明、
      測試報告等文件，被告指陳原告業先違反上開各義務而應
      負違約之責云云自無足採。
  (二)、被告是否違反配合測試之協力義務而得由原告及林江榮主
      張解除契約？
      按「工作需定作人之行為始能完成者，而定作人不為其行
      為時，承攬人得定相當期限，催告定作人為之。定作人不
      於前項期限內為其行為者，承攬人得解除契約，並得請求
      賠償因契約解除而生之損害。」，民法第507 條定有明文
      。本件被告固以伊係依原告要求而採購12噸之吊桿，其能
      否適用自應由原告負責，且伊並已函知原告可配合船期施
      工，伊並無違協力義務云云，惟此業為原告所否認，而查
      系爭契約乃約定施工之第一階段為先作後艙吊桿，第二階
      段再作前艙吊桿，而第一階段完成後須測試吊桿之起重能
      力單串鋼索不得低於4 噸、3 串鋼索不得低於12噸，驗收
      無誤後再繼續第二階段，後原告及林江榮於94年8 月31日
      乃以被告未能配合進行第一階段後艙油壓設備之測試工作
      而發函限被告在7 日內配合履行，否則即為解除契約，並
      為被告於同年9 月5 日所收受，嗣原告及林江榮則於同年
      11 月28 日發函通知被告解除契約，且由被告於同年月29
      日所收受已如上述，而兩造就系爭契約之訂定及後續之履
      行情形，並經負責簽約而對各情均甚了解之證人乙○○證
      以：「（問：當時為何訂立這份契約？）「大立輪」要做
      油壓吊桿，這份契約是我與甲○○先生簽訂的。契約內容
      都是我與吳先生談過才簽的，吊桿原本是電動馬達發動的
      ，因為以電力發動會常常跳電，所以改成油壓式，甲○○
      說船原本那支吊桿需要補強。（問：甲○○要求你要購買
      幾公噸之吊桿？）沒有談過。（問：後來為何購買十二噸
      之吊桿？）那不是我買的，我不知道。（問：是否被告要
      先提供吊桿，原告才能施作？）甲○○負責油壓、鋼繩承
      受之力量，所以要先有吊桿，甲○○才能測試，有吊桿才
      能組裝鋼繩。（問：這件原告在大立輪上面施作到什麼程
      度？第一階段已經完成一半，有施作油壓幫浦、油壓配管
      、操作檯、捲繩器之油壓配管。因為第一階段沒有辦法驗
      收，所以他第二階段都沒有做。（問：為何第一階段無法
      驗收？原告這邊有無要求被告配合測試？）原告甲○○曾
      經打過三、四次電話給我，說合約是我與他簽訂的，董事
      長丙○○一直要求他要有出廠證明、檢驗合格設計圖等等
      這些東西，當時我已經被解任了，我跟他說公司之事情我
      無法插手。（問：當初簽約時，大立輪上面舊的吊桿是否
      合用？是否適合改裝過後之油壓設備繼續使用？原告有無
      做什麼建議？）大立輪本身之吊桿是用電的，吊重負荷只
      有三噸，我們與吳先生簽訂的合約是三串鋼索要負荷十二
      噸，船本身之吊桿無法負荷十二噸，不是用原來之吊桿加
      強，就是另外再購買新的吊桿。原告是有建議公司，請人
      來加強。我知道公司財務不好，然後有跟原告提到此點，
      所以希望用原來舊的吊桿加強就好。我有請原告來幫公司
      加強，但是他說他不負責這部分，他原來要介紹被告公司
      找另一家西工來幫被告加強。後來因為我人在金門，後來
      情形我就不知道了。（問：原來船上那二支吊桿如果沒有
      經過改裝加強，是否能測試通過？）可能會斷。（問：誰
      要負責加強？）被告公司要負責加強。（問：就你的印象
      ，被告公司有無加強吊桿？）沒有。（問：新的吊桿確定
      沒有辦法安裝在大立輪？）那支吊桿裝在船上，吊得起來
      船也可能會翻，而且公司也要要將新的吊桿安裝在船上。
      」（96年6 月5 日言詞辯論筆錄）、「（問：後來怎麼變
      成被告買新的吊桿？）是有在碼頭看過，新的是請人焊接
      ，焊接已經超過船本身的負荷。在94年3 月份吳先生已經
      完成合約第一部分油壓系統時，就打我的行動電話跟我說
      舊的吊桿，若依照合約上的方式組裝，會在試吊的時候，
      就是驗收時，吊桿就會斷掉，不堪負荷，因為舊的吊桿只
      能負荷三噸而已，他就建議我們加強舊的吊桿，但那時董
      事長就這個問題一直有所爭議，意思是要原告在這個合約
      內要幫我們補強，但合約中沒有這個部分。以至於後來董
      事長請人家做一支新的吊桿，結果因為沒有請專業的人去
      做，以致於做的很粗大的吊桿，董事長要求吳先生組裝，
      但吳先生說以他的專業如果這個吊桿組裝上去，船會整個
      翻船，所以他不願意去嘗試這個危險性。後來我有去詢問
      別家船公司，確實那根新的吊桿可以組裝到二、三十噸的
      油壓系統，意思是太大了，小船裝太大的吊桿了，即大立
      輪無法負荷那隻新的吊桿。（問：於前證稱在收受原告催
      告7 日內配合進行油壓設備測試工作之存證信函後，公司
      已回覆原告願意配合，何以嗣後卻未進行測試、驗收？）
      原因就是吊桿太粗了，沒有組裝上去。（問：這項原因應
      該歸責於何者？依據何在？）應該歸責於金高公司，原因
      在於按照合約，吊桿是我們被告去補強，因為我們換了吊
      桿太粗了，甲○○先生以這個為理由，說如果裝上去，船
      翻了誰要負責。（問：金高公司換吊桿之前，有無通知甲
      ○○先生？）沒有，是董事長叫人做好新的吊桿後，先放
      在碼頭，也沒有請甲○○去碼頭看，是甲○○自己去碼頭
      看到以後，才打我的手機來跟跟我說，我也不知道董事長
      會叫人做新的吊桿... 」等語（96年12月17日訊問筆錄）
      ，是系爭契約既係證人乙○○既代表被告簽訂，其對公司
      財務及船隻現況之需求自甚清楚，且該契約之及時履行對
      僅有1 艘船隻之被告自甚重要，該約之應如何履行及施工
      進度，與任監察人之證人乙○○自身權益自亦有重大關連
      ，其自無任置公司違約而故為不實陳述之可能，再以如上
      述之該吊桿本身須適於新油壓系統之使用本為被告應自行
      提供之義務，以系爭契約係以中古機件系統為採購對象，
      原吊桿在締約時原預計係由被告為補強後再供原告及林江
      榮組裝油壓系統使用，此自應符被告之財務狀況，而原告
      為此乃為被告介紹得為之補強之廠家，此亦符交易之誠信
      及習慣，且原告及林江榮原僅係負責油壓系爭之組裝工作
      ，其就此自對自身負責部分依約完成即可請領承攬報酬，
      衡情其自不無須介入被告公司內務而要求被告須採購何規
      格之全新吊桿以供其組裝之必要，證人乙○○所述被告係
      在未通知原告之情形下自行購入該超過船隻得以負荷之規
      格之新吊桿供用之語，自應認與事實相符而堪採信。今被
      告在訂約後既未雇人補強原吊桿，且係在未通知原告及林
      江榮之情形下自行購入過大之新吊桿備用，此不適用之危
      險自應由被告自負，而提供完整且呈堪用狀態之吊桿以供
      原告為後續油壓系統按裝使用者，依上所述原為被告應盡
      之契約義務，則被告所提供之吊桿既不符實際得適用之規
      格，且勉為組裝後為測試時更有導致翻船而造成重大損失
      之可能，原告及林江榮以同於業界判斷之結果而要求被告
      應另提供適用之吊桿，並拒絕為被告提供之該不符規格之
      吊桿與系爭油壓系統為組裝，此自屬不可歸責於原告及林
      江榮之事由而無給付遲延情事，而原告及林江榮既已通知
      被告進行組裝測試，其自應已完成第一階段應負責之工作
      而待被告提供適用之吊桿以進行組裝為測試驗收，惟被告
      就其應負責之吊桿部分既遲遲不能提出適用之規格，此應
      協力提供之給付義務自未完盡而已為遲延，且其經原告催
      告後亦無法依約履行，致系爭契約之與第一階段工作不能
      分割之後續事項均無法續行，則原告及林江榮以被告未盡
      協力義務致工作無法完成而通知主張解除系爭契約，依法
      自屬有據，故系爭契約於該解約通知到達之時即94年11月
      29日自已適法解除而告消滅，被告所辯原告主張解約並非
      適法云云自無足採。
  (三)、原告得主張被告賠償之金額若干？
      按「損害賠償，除法律另有規定或契約另有訂定外，應以
      填補債權人所受損害及所失利益為限。依通常情形，或依
      已定之計劃、設備或其他特別情事，可得預期之利益，視
      為所失利益」、「契約解除時，當事人雙方回復原狀之義
      務，除法律另有規定或契約另有訂定外，依左列之規定：
      三、受領之給付為勞務或為物之使用者，應照受領時之價
      額，以金錢償還之。六、應返還之物有毀損、滅失或因其
      他事由，致不能返還者，應償還其價額」，民法第216 條
      、第259 條第3 、6 項定有明文。查兩造就系爭契約約定
      之承攬總金額乃為2,300,000 元，而其施作方式則分為前
      、後艙兩階段，後原告為完成系爭工程，乃於訂約後之94
      年2 月23日訂購總價計2,078,000 元之合約買賣組裝項目
      等器具設備各2 或4 份（捲繩器、五爪器、齒輪組、液壓
      油各4 份，餘均為2 份）乙節，此有上開合約書及估價單
      等件在卷可稽，而原告及林江榮業已完成系爭契約所定之
      第一階段，並待被告提供合適之吊桿組裝後即可進行測試
      驗收亦如前述，是系爭契約既分前、後艙二部，且原告所
      訂購之器具設備亦各可分為2 部，該器具設備自恰為前、
      後艙二部所均分使用，而原告及林江榮既已於被告所有船
      舶上完成第一階段必要設備之組裝，該諸器具之動產自已
      因附合於主物之船舶而已歸於被告所有，而被告所有之上
      開船舶依其所述業已經拍賣，此添附之機具物料自已不能
      返還，適用於其等所完成之後艙該部之採購機具之半數，
      依上開規定，在原告及林江榮解約後自應由被告償還其價
      額即購貨總價之半數計1,039,000 元，另原告為履約之購
      料係花費2, 078,000元，則原告及林江榮就系爭承攬契約
      可得之全部報酬自為承攬總價扣除全部材料成本後之222,
      000 元，此即屬原告及林江榮依雙方已定之契約計畫可得
      預期之利益而應視為所失利益，被告就此損害自應予以填
      補，故原告及林江榮因系爭契約解除所應回復原狀或受填
      補之損害即為1,261,000 元（1,039, 000+222,000），扣
      除被告於訂約時所已給付之500,000 元後，原告及林江榮
      得請求被告賠償者即為761,000 元，今林江榮依上述既已
      將其就系爭契約可得請求之債權全部讓與予原告，原告就
      此金額自得請求被告對之為給付賠償。
  (五)、原告所有上開損害賠償請求權是否業全部罹於時效？
      本件被告固以原告因系爭承攬所得請求之損害賠償請求權
      ，自其主張解約後業已逾民法第514 條規定之1 年除斥期
      間而已全部不得行使云云，惟本件原告據以起訴者，其訴
      訟標的之法律關係除民法第507 條第2 項外，乃另有民法
      第259條之解約回復原狀請求權，而民法第507 條第2 項
      之損害賠償請求權，係本於承攬之定作人給付遲延責任以
      致生之債務不履行請求權，與因契約解除而生之回復原狀
      請求權係不同之訴訟標的，原告依此二者請求被告賠償其
      損害，即係請求權之競合而各有其時效或除斥期間之規定
      ，其解約回復原狀之請求權應適用民法第125 條一般請求
      權15年時效之規定，承攬人之債務不履行損害賠償請求權
      ，依民法第514 條之規定則有權利行使期間，則承攬人之
      原告就被告因協力義務之給付遲延所為契約解除而得主張
      之損害賠償請求權，固已因自94年11月28日發函通知解除
      契約後逾1 年（本件係於96年4 月16日起訴）之除斥期間
      而不得為之，惟此所涉者僅為原告因債務不履行所生之損
      害部分，被告就解約後之回復原狀義務部分自不因此而受
      影響，而原告可得請求者依上所述乃有物料不能返還而應
      償還之1,039,000 元及所失利益之222,000 元，其中所失
      利益之222,000 元部分雖亦為債務不履行損害賠償之範圍
      所及，然該報酬係原告及林江榮因系爭契約全部履行後之
      可得，其半數即為其等就應先進行之第一階段工程所為之
      承攬對價，此即亦屬被告受領之勞務，故該所失利益之半
      數即111,000 元即屬民法第259 條第3 項應以金錢償還之
      範疇，原告於此部分之請求即不受民法第514 條規定之限
      制，今原告於民法第514 條所定除斥期間過後之解約回復
      原狀請求權既仍得行使，且該項請求權亦未罹於時效，原
      告請求被告應返還代償物料價額1,039,000 元及勞務代償
      價額111,000 元共計1,150,000 元即屬有據，扣除上開已
      給付之500,000 元後，原告得請求者即為650,000 元，被
      告所辯原告均已不得請求云云自無足採。
四、綜上所述，原告及林江榮對系爭契約並不負有提供吊桿或為
    被告所購入之吊桿本身為組裝之義務，且亦無須就使用之油
    壓系統提出關之出廠證明、測試報告等文件而無違約情事，
    而被告就其應負責之吊桿部分乃未能提出適用之規格而未盡
    其協力之給付義務，且經原告及林江榮催告後亦無法依約履
    行，原告及林江榮自得以此事由適法主張解除系爭契約，而
    原告就被告因協力義務之給付遲延所為契約解除而得主張之
    損害賠償請求權固已因逾除斥期間而不得為之，惟原告於本
    訴仍主張有請求權競合關係且未逾時效之解約回復原狀請求
    權，被告於系爭契約解除後，就其所負回復原狀義務，自應
    返還原告代償物料價額1,039,000 元及勞務代償價額111,00
    0 元共計1,150,000 元，扣除已給付之500,000 元部分，原
    告得請求者即為650,000 元，從而原告依民法第25 9條之規
    定，請求判令被告應給付上開金額及其遲延利息，依法即無
    不合，自應予以准許，其逾此範圍外之請求則為無據，自應
    予以駁回。
五、本件兩造均陳明願供擔保請准為假執行或免為假執行之宣告
    ，經核均無不合，爰就原告勝訴部分，分別酌定相當之擔保
    金額准許之，至原告敗訴部分，其假執行之聲請即失所依附
    ，應予駁回。
六、據上論結，本件原告之訴為一部有理由、一部無理由，合依
    民事訴訟法第79條、第390 條第2 項、第392 條，判決如主
    文。
中    華    民    國    97    年    5     月    30    日
                      民事第一庭 審判長法  官  朱玲瑤
                                       法  官  陳宛榆
                                       法  官  黃宏欽
正本係照原本作成。
如不服本判決，應於送達後20日內，向本院提出上訴狀並表明上
訴理由，如於本判決送達前提起上訴者，應於判決送達後10日內
補提上訴理由書（須附繕本）。
中    華    民    國    97    年    5     月    30    日
                                書記官  陳心儀


司法院資訊處製作；財團法人民間司法改革基金會備份。
